最高法院刑事裁定            一○○年度台抗字第一○四四號
抗  告  人  周松琦
上列抗告人因違反槍砲彈藥刀械管制條例等案件，不服台灣高等
法院台南分院中華民國一○○年十月十三日定應執行刑之裁定（
一○○年度聲字第八七九號），提起抗告，本院裁定如下：
    主  文
抗告駁回。
    理  由
按數罪併罰有二裁判以上宣告多數有期徒刑者，於各刑中之最長
期以上，各刑合併之刑期以下，定其應執行之刑期，刑法第五十
一條第五款、第五十三條規定甚明。又執行刑之量定，係事實審
法院之職權，本有自由裁量之餘地，倘其所定執行刑，未逾法定
刑範圍，亦無明顯違背公平正義、法律秩序理念及目的等，即難
指為違法或不當。本件原裁定以抗告人周松琦先後犯如原裁定附
表（下稱附表）所示違反槍砲彈藥刀械管制條例等六罪，經台灣
高等法院台中分院、台南分院及台灣台北、台中地方法院，分別
判處如附表所示之有期徒刑、罰金，均經確定在案（各該罪名、
宣告刑、犯罪日期、確定判決等情形，詳如附表所示），其中附
表編號一至五所示之罪，經台灣高等法院台中分院九十七年度聲
字第九一八號裁定（原裁定誤載為判決），定應執行有期徒刑十
二年九月，併科罰金新台幣（下同）十六萬元，罰金如易服勞役
，以一千元折算一日確定（按附表編號一、二所示之罪，經台灣
台中地方法院九十六年度聲減字第三○二六號裁定定應執行有期
徒刑四年八月，併科罰金七萬元；編號一至三所示之罪，經台灣
台北地方法院九十六年度聲減字第二八九○號裁定定應執行有期
徒刑四年九月，併科罰金七萬元；編號四、五所示之罪，經台灣
高等法院台中分院九十六年度上訴字第二二一號判決定應執行有
期徒刑八年，併科罰金九萬元，罰金如易服勞役，均以一千元折
算一日確定），有台灣高等法院被告（周松琦）前案紀錄表及各
該判決書、裁定書在卷可參。原審依檢察官之聲請，裁定定其應
執行有期徒刑十九年，併科罰金二十五萬元，罰金如易服勞役，
以一千元折算一日，從形式上觀察，並未踰越上開刑期及罰金加
計之總和，合於刑法第五十一條第五款、第七款所定法律之外部
性界限，且未重於上述附表編號一至五所定應執行刑加計附表編
號六所示之刑期及罰金（總和為有期徒刑十九年三月，併科罰金
二十六萬元），其裁量權之行使，亦合於法律目的及法秩序理念
之內部性界限。經核於法尚無違誤。抗告意旨略以：原裁定所定
應執行之有期徒刑，比較上述附表編號一至五所定應執行之有期
徒刑加計附表編號六所示之有期徒刑之總和，僅減少有期徒刑三
月，遠不及其他定應執行刑案件通常減少之刑度，不合自由裁量
事項之內部性、外部性界限云云。惟查，原裁定所定應執行刑，
並未踰越刑法第五十一條第五款、七款規定之外部性及內部性界
限，仍屬法院裁量職權之適法行使。至於抗告意旨所指部分定應
執行刑案件之裁量情形，因個案犯罪情節不同，所應審酌之具體
事由不一，自難以比附援引。抗告意旨徒憑己見，任意指摘原裁
定違法、不當，為無理由，應予駁回。
據上論結，應依刑事訴訟法第四百十二條，裁定如主文。
中    華    民    國  一○○  年   十二   月    八    日
                      最高法院刑事第八庭
                          審判長法官  黃  一  鑫  
                                法官  張  春  福  
                                法官  吳  三  龍  
                                法官  李  錦  樑  
                                法官  宋  明  中  
本件正本證明與原本無異
                                      書  記  官  
中    華    民    國  一○○  年   十二   月   十二   日
                                                      Q